臺灣高雄地方法院刑事判決　　　　　　　96年度訴字第3431號
公　訴　人　臺灣高雄地方法院檢察署檢察官
被　　　告　乙○○
上列被告因違反毒品危害防制條例案件，經檢察官提起公訴（96
年度毒偵字第6719號），被告於本院準備程序中就被訴事實為有
罪之陳述，經詢問當事人意見，合議庭裁定由受命法官依簡式審
判程序獨任審理，本院判決如下：
    主  文
乙○○施用第一級毒品，累犯，處有期徒刑壹年。扣案海洛因殘
渣袋壹只沒收銷燬之，注射針筒壹支沒收之。
    事  實
一、乙○○曾於民國（下同）90年間因施用毒品案件，經臺灣高
    雄少年法院裁定送觀察、勒戒後，認有繼續施用毒品之傾向
    ，令入戒治處所施以強制戒治，於91年7 月28日執行完畢釋
    放。又於93、94年間分別因竊盜、施用毒品等案件，經本院
    各判處應執行有期徒刑1 年確定，接續執行後，於95年9 月
    28日執行完畢，翌日出監。詎仍不知悔改，復基於施用第一
    級毒品海洛因之犯意，於96年8 月2 日16時30分許，在其位
    於高雄縣大樹鄉○○村○○路78號之住處內，以摻水後置於
    針筒內注射之方式，施用第一級毒品海洛因1 次。嗣於96年
    8 月4 日14時15分許，經警持搜索票至其上開住處搜索而查
    獲，並扣得其所有海洛因殘渣袋1 只、已用過之注射針筒1
    支。
二、案經高雄縣政府警察局仁武分局報請臺灣高雄地方法院檢察
    署檢察官偵查起訴。
    理  由
一、按本件被告乙○○所犯係死刑、無期徒刑、最輕本刑為3 年
    以上有期徒刑以外之罪，其於準備程序就前揭被訴事實為有
    罪之陳述，經受命法官告知簡式審判程序之旨，並聽取其與
    公訴人之意見後，本院認無不得或不宜改依簡式審判程序進
    行之情形，爰依刑事訴訟法第273 條之1 第1 項規定，裁定
    本件由受命法官獨任進行簡式審判程序，合先敘明。
二、上揭事實，業據被告於警、偵訊及本院審理時坦承不諱，且
    被告於上開時、地經警查獲後所採集之尿液，經送請台灣檢
    驗科技股份有限公檢驗之結果，呈嗎啡、可待因陽性反應，
    有該公司濫用藥物尿液檢驗報告、尿液代碼與姓名對照表各
    1 份在卷可憑，此外，復有海洛因殘渣袋1 只、注射針筒1
    支扣案可稽，足認被告之自白與事實相符，本件事證明確，
    其犯行洵堪認定。
三、按海洛因為毒品危害防制條例第2 條第2 項第1 款所稱之第
    一級毒品，不得施用、持有。次按，犯毒品危害防制條例第
    10條施用第一級、第二級毒品之罪者，檢察官應聲請法院裁
    定，令被告入勒戒處所觀察、勒戒，經觀察、勒戒後，檢察
    官依據勒戒處所之陳報，認受觀察、勒戒人無繼續施用毒品
    傾向者，應即釋放，並為不起訴之處分；認受觀察、勒戒人
    有繼續施用毒品之傾向者，檢察官應聲請法院裁定令入戒治
    處所強制戒治，其期間為6 個月以上，至無繼續強制戒治之
    必要為止，但最長不得逾1 年，強制戒治期滿，應即釋放，
    由檢察官為不起訴之處分。觀察、勒戒或強制戒治執行完畢
    釋放後，5 年內再犯第10條之罪者，應依一般刑事訴訟程序
    予以起訴論罪科刑，此觀諸毒品危害防制條例第20條第1 項
    、第2 項、第23條第1 項、第2 項規定自明。而被告若於5
    年內已再犯，經依法追訴處罰，縱其第3 次（或第3 次以上
    ）再度施用毒品之時間，在初犯經觀察、勒戒或強制戒治執
    行完畢釋放5 年以後，已不合於「5 年後再犯」之規定，且
    因已於「5 年內再犯」，顯見其再犯率甚高，原實施觀察、
    勒戒或強制戒治，已無法收其實效，即應依該條例第10條處
    罰（最高法院95年5 月9 日95年度第7 次刑事庭會議決議可
    資參照）。被告既有如犯罪事實欄所示觀察勒戒、強制戒治
    及論罪科刑之前科，有臺灣高等法院被告前案紀錄表1 份在
    卷可考，本件施用毒品案件依前述規定自應予以起訴論罪科
    刑。是核被告所為，係犯毒品危害防制條例第10條第1 項施
    用第一級毒品罪。被告持有第一級毒品之低度行為，應為施
    用第一級毒品之高度行為所吸收，不另論罪。被告曾有如犯
    罪事實欄所示之論罪科刑前科，此有上開前案紀錄表在卷可
    參，其於有期徒刑執行完畢後5 年內，故意再犯本件有期徒
    刑以上之罪，為累犯，應依刑法第47條第1 項規定加重其刑
    。爰審酌被告經觀察勒戒、強制戒治及論罪科刑後，仍未能
    戒絕毒癮，顯見其戒絕毒癮之意念非堅，惟念其於犯罪後坦
    承犯行，態度良好，且施用毒品行為，乃屬對自身健康之戕
    害行為，及其犯罪動機、目的、手段等一切情狀，量處如主
    文所示之刑。扣案之殘渣袋1 只，經檢驗結果有海洛因之殘
    留，此有高雄醫學大學附設中和紀念醫院96年9 月18日編號
    0000-000號檢驗報告1 份在卷可佐，該殘渣袋為被告所有且
    用以盛裝海洛因，業據其於本院審理時供述在卷（見本院96
    年9 月28日審判筆錄），殘渣袋與其上殘留之海洛因無法完
    全析離，應依毒品危害防制條例第18條第1 項前段規定沒收
    銷燬之。另扣案之注射針筒1 支，係被告所有且供其在上開
    時、地施用海洛因之用（使用後已清洗），亦經被告於本院
    審理時供述明確（見同上審判筆錄），應依刑法第38條第1
    項第2 款規定沒收之。
據上論斷，應依刑事訴訟法第273 條之1 第1 項、第284 條之1
、第299 條第1 項前段，毒品危害防制條例第10條第1 項、第18
條第1 項前段，刑法第11條、第47條第1 項、第38條第1 項第2
款，判決如主文。
本件經檢察官甲○○到庭執行職務。
中　　華　　民　　國　　96　　年　　10　　月　　5 　　日
                鳳山刑事第二庭  法　官  楊筑婷
以上正本證明與原本無異。
如不服本判決應於收受本判決後10日內向本院提出上訴書狀，並
應敘述具體理由，如未敘述上訴理由者，應於上訴期間屆滿後20
日內補提理由書狀於本院（均須按他造當事人之人數附繕本）「
切勿逕送上級法院」。
中　　華　　民　　國　　96　　年　　10　　月　　5 　　日
　　　　　　　　　　　　　　 　 書記官　林靜慧
附錄本判決之論罪法條：
毒品危害防制條例第10條
施用第一級毒品者，處6 月以上5 年以下有期徒刑。
施用第二級毒品者，處3 年以下有期徒刑。
